臺灣高等法院臺南分院民事裁定
109年度重抗字第54號
抗  告  人  江居福  

相  對  人  方佳偉  


            衛生福利部嘉義醫院

上  一  人
法定代理人  黃元德  
上列抗告人因與相對人方佳偉、衛生福利部嘉義醫院間確定訴訟
費用額事件，對於中華民國109年9月23日臺灣嘉義地方法院109
年度他字第22號所為裁定提起抗告，本院裁定如下： 
    主  文
抗告駁回。
抗告訴訟費用由抗告人負擔。
    理  由
一、本件抗告意旨略以：本件醫生在病人最危險時，不知在何處
    。醫院也沒盡責任，醫療契約沒負責。法官也不專業，連三
    審後的地址也連續錯誤。且本件符合法律扶助，卻不予扶助
    ，全錯在不專心，原裁定顯有未當，應予廢棄等語。
二、按經准予訴訟救助者，於終局判決確定或訴訟不經裁判而終
    結後，第一審受訴法院應依職權以裁定確定訴訟費用額，向
    應負擔訴訟費用之當事人徵收之；法院依聲請以裁定確定之
    訴訟費用額，應於裁定送達翌日起，加給按法定利率計算之
    利息，民事訴訟法第114條第1項前段、第91條第3項分別定
    有明文。故訴訟救助僅係暫緩繳納或支付費用，並非免除其
    繳納或支付費用之義務，於該事件終結確定後，仍須向應負
    擔訴訟費用之當事人徵收。再按法院確定訴訟費用額之程序
    ，僅在審究並確定當事人應負擔之訴訟費用數額，至訴訟費
    用究應由何人負擔、按何比例負擔，悉依命負擔訴訟費用之
    確定裁判主文定之，不容於確定訴訟費用額之程序中，更為
    不同之酌定（最高法院98年度台抗字第705號裁定參照）。
三、查，本件原裁定以兩造間因請求損害賠償事件，抗告人聲請
    訴訟救助，經原審法院以107年度救字第26號民事裁定准予
    訴訟救助，暫免抗告人於起訴時應預納之裁判費。而上開損
    害賠償事件，經原審法院以107年度醫字第3號判決原告之訴
    駁回；訴訟費用由原告負擔。抗告人不服提起上訴，經本院
    以108年度醫上國字第5號判決上訴駁回；第二審訴訟費用由
    上訴人（即抗告人）負擔。抗告人不服提起第三審上訴，再
    經最高法院以109年度台上字第1482號裁定上訴駁回；第三
    審訴訟費用由上訴人（即抗告人）負擔，並確定在案等情，
    業據調取上開案件卷宗核閱無誤。經依職權審核結果，本件
    抗告人起訴請求之訴訟標的金額為新臺幣(下同)1,477萬0,7
    00元，據此，應徵第一審裁判費14萬2,064元及第二審、第
    三審訴訟費用各21萬3,096元，均應由抗告人負擔，故抗告
    人應向原審法院繳納56萬8,256元（計算式：142,064元＋213
    ,096元＋213,096元＝568,256元）及法定利息，核無不合。抗
    告意旨指摘各情，非關原裁定有何不當，抗告無理由，應予
    駁回。　　
四、據上論結，本件抗告為無理由，爰裁定如主文。
中    華    民    國   109    年    12     月    30   日
                  民事第二庭     審判長法  官  高榮宏  
　　　　　　　　　　
                                       法  官  黃瑪玲
　
                                       法  官  陳春長 
上為正本係照原本作成。
本裁定除以適用法規顯有錯誤為理由外，不得再抗告。如提再抗
告，應於收受送達後十日內向本院提出再抗告狀（須附繕本），
並繳納再抗告費新台幣一千元。
提起再抗告應委任律師或具有律師資格之人之委任狀；委任有律
師資格者，另應附具律師資格證書及釋明委任人與受任人有民事
訴訟法第466條之1第1項但書或第2項所定關係之釋明文書影本。
中　　華　　民　　國　　109 　年　　12　　月　　30　　日

                                      書記官  邱斈如
　　　　　　　　　　　　　　　　　　　
【附註】
民事訴訟法第495條之1第2項準用同法第466條之1第1、2項規定
：
⑴對於第二審判決上訴，上訴人應委任律師為訴訟代理人。但上
  訴人或其法定代理人具有律師資格者，不在此限。
⑵上訴人之配偶、三親等內之血親、二親等內之姻親，或上訴人
  為法人、中央或地方機關時，其所屬專任人員具有律師資格並
  經法院認為適當者，亦得為第三審訴訟代理人。
民事訴訟法第466條之2第1項：
上訴人無資力委任訴訟代理人者，得依訴訟救助之規定，聲請第
三審法院為之選任律師為其訴訟代理人。